臺灣高雄地方法院刑事判決
111年度交易字第1號
公  訴  人  臺灣高雄地方檢察署檢察官  
被      告  劉煥禎



            閔崇德



上列被告因過失傷害案件，經檢察官提起公訴（110年度偵字第1
7308號），本院判決如下：
    主  文
本件公訴不受理。
    理  由
一、公訴意旨如附件所載。
二、按告訴乃論之罪，告訴人於第一審辯論終結前，得撤回其告
    訴；又告訴經撤回者，法院應諭知不受理之判決，刑事訴訟
    法第238條第1項，及第303條第3款定有明文。
三、本件被告即告訴人劉煥禎、閔崇德因過失傷害案件，經檢察
    官提起公訴，認被告劉煥禎、閔崇德均係犯刑法第284條前
    段之過失傷害罪，依同法第287條前段之規定須告訴乃論。
    茲據告訴人閔崇德、劉煥禎於本院審理中，各聲請撤回對被
    告劉煥禎、閔崇德之告訴，揆諸前開說明，爰不經言詞辯論
    ，逕為諭知不受理之判決。
據上論斷，應依刑事訴訟法第303條第3款、第307條，判決如主
文。
中　　華　　民　　國　　111 　年　　7 　　月　　13　　日
                  刑事第一庭    法　官  侯弘偉
以上正本證明與原本無異。
如不服本判決應於收受送達後20日內向本院提出上訴書狀，並應
敘述具體理由；如未敘述上訴理由者，應於上訴期間屆滿後20日
內向本院補提理由書（均須按他造當事人之人數附繕本）「切勿
逕送上級法院」。
因疫情而遲誤不變期間，得向法院聲請回復原狀。
中　　華　　民　　國　　111 　年　　7 　　月　　13　　日
                                書記官  劉冠宏
附件：
臺灣高雄地方檢察署檢察官起訴書
                                    110年度偵字第17308號
　　被　　　告　劉煥禎　男　68歲（民國00年0月0日生）
　　　　　　　　　　　　住金門縣○○鄉○○○○000號
　　　　　　　　　　　　居基隆市○○區○○路000○0號3樓
                        送達地址：高雄市○○區○○路000　　　　　　　　　　      號12樓之2
　　　　　　　　　　　　國民身分證統一編號：Z000000000號
　　　　　　　　閔崇德　男　18歲（民國00年00月00日生）
　　　　　　　　　　　　住高雄市○○區○○路00巷0號
　　　　　　　　　　　　　（高雄○○○○○○○○）
　　　　　　　　　　　　居高雄市○○區○○○街000號8樓
　　　　　　　　　　　　國民身分證統一編號：Z000000000號
上列被告等因過失傷害案件，已經偵查終結，認應提起公訴，茲
將犯罪事實及證據並所犯法條分敘如下：
　　　　犯罪事實
一、劉煥禎於民國110年2月23日17時27分許，騎乘車牌號碼000-
    000號普通重型機車自高雄市○○區○○路00號對面停車格內欲
    起駛由南往北穿越鳳林路往中山東路58巷行駛，其本應注意
    車輛起駛時，應注意前後左右有無障礙或車輛，並應讓行進
    中之車輛優先通行，而當時天候陰、日間自然光線、柏油路
    面乾燥、無缺陷、無障礙物、視距良好等情，並無不能注意
    前後左右有無車輛，適閔崇德無駕駛執照騎乘車牌號碼000-
    000號普通重型機車由西往東方向駛來，亦因未注意車前狀
    況，並保持前後車得隨時煞停之距離，致煞車不及發生擦撞
    ，閔崇德人車倒地，其騎乘之機車再向前滑行至對向車道鳳
    林路37號前，撞擊由卓美琪所騎乘之車牌號碼000-000號普
    通重型機車，致劉煥禎受有右手擦傷、右前臂擦傷、右小腿
    擦傷之傷害；閔崇德受有嚴重頭部外傷合併急性外傷顱內出
    血之傷害。嗣經警到場處理，劉煥禎、閔崇德2人在場並當
    場承認為肇事人，始悉上情。
二、案經劉煥禎、閔崇德訴由高雄市政府警察局鳳山分局報告偵
    辦。
        證據並所犯法條
一、證據清單及待證事實：
編號 證據名稱 待證事實 1 被告劉煥禎於警詢及本署偵查中之供述。 坦承有於前揭時、地與被告閔崇德發生車禍之事實，惟矢口否認有何過失之犯行，辯稱：我認為起駛時不需要打方向燈，我已經到馬路中線了，沒有過失云云。 2 被告閔崇德於警詢及本署偵查中之供述。 坦承有於前揭時、地，無照騎乘機車與被告劉煥禎發生車禍之事實，陳稱：我不記得當下有沒有緊急煞車就擦撞到對方等語。 3 證人卓美琪於警詢時之證述。 證明被告2人於前揭時、地發生車禍，被告閔崇德之機車滑行至對向車道與卓美琪之機車發生碰撞之事實。 4 高雄市政府警察局鳳山分局道路交通事故現場圖、高雄市政府警察局交通警察大隊道路交通事故談話紀錄表、道路交通事故調查報告表㈠、㈡-1、高雄市政府警察局道路交通事故初步分析研判表、道路交通事故肇事人自首情形紀錄表、長庚醫療財團法人高雄長庚紀念醫院、瑞生醫院診斷證明書、行車紀錄器光碟光碟、本署勘驗筆錄各1份、擷取照片4紙、現場照片26張。 1.證明被告2人於前揭時、地發生車輛，因此受有傷害之事實。 2.經本署當庭勘驗行車紀錄器，被告劉煥禎起駛時未打方向燈，亦未禮讓行車中之車輛先行，被告閔崇德未注意車前狀態，保持隨時可以煞停之距離導致車禍，雙方均有過失之事實。 
二、核被告2人所為，均係犯刑法第284條前段之過失傷害罪嫌。
    被告閔崇德無駕駛執照駕車，因而致人受傷，請依道路交通
    管理處罰條例第86條第1項之規定加重其刑。被告2人於肇事
    後停留在現場，於偵查犯罪機關知悉犯人前，當場向前往處
    理之員警承認其為肇事者，而自首接受裁判，核與自首要件
    相符，請斟酌是否依刑法第62條規定減輕其刑。
三、依刑事訴訟法第251條第1項提起公訴。
    此　致
臺灣高雄地方法院
中　　華　　民　　國　 110　　年　　10　　月　　25　　日
                              檢　察　官  呂建興
上正本證明與原本無異
中　　華　　民　　國　 110　　年　　11　　月　　4 　　日
                              書 記 官     陳美靜

所犯法條：
刑法第284條
因過失傷害人者，處 1 年以下有期徒刑、拘役或 10 萬元以下罰金；致重傷者，處 3 年以下有期徒刑、拘役或 30 萬元以下罰金。